臺灣板橋地方法院刑事判決　　　　　　　94年度訴字第1188號
公　訴　人　臺灣板橋地方法院檢察署檢察官
被　　　告　甲○○
選任辯護人　鄭昱廷律師
　　　　　　張建鳴律師
上列被告因違反毒品危害防制條例案件，經檢察官提起公訴（94
年度偵字第3230號），本院判決如下：
    主  文
甲○○無罪。
    理  由
一、公訴意旨略以：被告甲○○與乙○○、戊○○（乙○○、戊○○已另案審結）共同基於販賣第二級毒品安非他命（下稱
    安非他命）之概括犯意聯絡，於民國（下同）92年8 、9 月
    間某2 日，在臺北縣新莊市○○街417 巷1 號2 樓（起訴書
    誤載為新莊市○○○路417 巷1 號2 樓，此據公訴檢察官更
    正）提供安非他命與乙○○，由乙○○將安非他命帶往該處
    樓下交給姓名年籍不詳之人，並向買主收取現金後轉交給被
    告甲○○；被告甲○○復自92年10月間起至92年11月24日止
    ，提供安非他命與戊○○，再由戊○○將安非他命送往指定
    地點並向買主收取現金轉交與被告甲○○。被告甲○○以此
    方式連續販賣安非他命與不特定人。被告甲○○另基於持有
    第一級毒品海洛因（下稱海洛因）之故意，於92年11月24日
    ，在上址持有海洛因。嗣因乙○○與戊○○一同至上址，被
    告甲○○乃交付6 包安非他命與乙○○及戊○○，要求渠等
    交付予指定之人，被告甲○○並交付3 包海洛因（淨重1.5
    公克）予乙○○。迨至92年11月24日中午12時43分許，為警
    於上址查獲，並扣得被告甲○○持有之海洛因2 包（淨重10
    公克），因認被告甲○○涉犯毒品危害防制條例第4 條第2
    項販賣第二級毒品罪、第11條第1 項持有第一級毒品罪。
二、證據能力部分：
（一）、按被告以外人於審判外向法官所為之陳述，得為證據，
        刑事訴訟法第159 條之1 第1 項定有明文。而本院依職
        權調取本院94年度訴字第318 號被告戊○○違反毒品危
        害防制條例審理卷，其中證人乙○○、丙○○於該案審
        理中，到庭具結陳述（詳參該案94年7 月13日、8 月31
        日審判筆錄），應屬傳聞法則之例外，合於前開規定，
        依法有證據能力。
（二）、公訴人認被告甲○○涉犯販賣第二級毒品罪及持有第一
        級毒品罪，無非係以共犯戊○○、乙○○於警詢及偵查
        中之證述、在共犯戊○○身上扣得之安非他命6 包、在
        共犯乙○○身上扣得安非他命6 包、海洛因3 包、在現
        場房間扣案之海洛因10公克及毒品鑑定通知書為證。被
        告及辯護人則以：證人戊○○、乙○○於警詢時之證言
        （即起訴書證據清單編號1 、3 號），屬傳聞證據，依
        刑事訴訟法第159 條之1 第1 項之規定，應無證據能力
        ；警察於證人戊○○、乙○○身上扣得之毒品（即起訴
        書證據清單編號6 、7 物證），係警察未持搜索票，且
        不符合不要式搜索要件之證物，屬違法搜索取得之證據
        ，依刑事訴訟法第158 條之4 公務員違背法定程序取得
        之證據，無證據能力；而警察於搜索現場扣得之海洛因
        （淨重10公克），雖為有票搜索，但未依刑事訴訟法第
        145 條、第148 條之規定出示搜索票予在場鄰居或自治
        團體職員，屬刑事訴訟法第158 條之4 公務員違法取得
        之證據，依法不得為證據等語。
（三）、被告與辯護人同意有證據能力部分：
        １、有證據能力部分：
        （１）、按被告以外之人於審判外之陳述，經當事人於
                審判程序同意作為證據，法院審酌該言詞陳述
                或書面作成時之情況，認為適當者，亦得為證
                據，刑事訴訟法第159 條之5 第1 項定有明文
                。而被告以外之人於偵查中向檢察官所為之陳
                述，除顯有不可信之情況外，得為證據，同法
                第159 條之1 第2 項明揭此旨。公訴人以證人
                乙○○於偵查中之證言（即起訴書證據清單編
                號5 ，94年5 月18日訊問筆錄），證明證人吳
                韋翰指認被告即為交付毒品販賣之人一情，經
                辯護人於本院行準備程序中表示同意有證據能
                力（詳參本院94年7 月19日準備程序筆錄），
                且證人乙○○於偵查中之證言，未據證明具顯
                有不可信之情形，本院認此為偵查中經檢察官
                合法訊問，依法具結，堪為證據，合於上開規
                定，具有證據能力。
        （２）、按被告以外之人於審判外之言詞或書面陳述，
                除法律有規定外，不得作為證據，刑事訴訟法
                第159 條之1 第1 項明揭此旨。而鑑定人受檢
                察官之囑託，於法院外行鑑定者，性質屬上開
                「法律有規定」之例外之情形，依法可為證據
                。公訴人提出臺灣板橋地方法院檢察署檢察官
　　　　　　　　委託臺北市政府警察局刑事鑑識中心及法務部
                調查局鑑定扣案毒品之鑑驗通知書共3 件（即
                起訴書證據清單編號9 、10，附於臺灣板橋地
                方法院檢察署92年度偵字第21082 號卷第54頁
                、第55頁、第65頁）為證據。雖辯護人於本院
                行準備程序時已依刑事訴訟法第159 條之5 第
                1 項規定同意有證據能力（參本院94年7 月19
                日準備程序筆錄）。惟本院認此屬檢察官依同
                法第203 條規定合法囑託鑑定機關為毒品鑑定
                ，屬第159 條之1 第1 項之傳聞法則例外，依
                法有證據能力。
        ２、無證據能力部分：
        （１）、辯護人於本院行準備程序時，就證人戊○○於
                檢察官訊問時之證言、證人乙○○於檢察官訊
                問時之證言，同意有證據能力（即起訴書證據
                清單編號2 、4 ，詳參本院94年7 月19日準備
                程序筆錄）。
        （２）、惟證人依法應具結而未具結者，其證言不得作
                為證據，刑事訴訟法第158 條之3 規定明確。
                經查，證人戊○○、乙○○於檢察官訊問時（
                即起訴書證據清單編號2 、4）之 證言，係以
                被告身分受訊，未踐行證人調查程序，依刑事
                訴訟法第186 條之規定，令共犯戊○○、吳韋
                翰具結。因此，縱令辯護人於本院行準備程序
                時，已為刑事訴訟法第159 條之5 第1 項之同
                意，然該項同意係傳聞法則之例外，與未具結
                為法定程序違背有別，無從執此同意逕認前開
                未具結之證言有證據能力。
（四）、被告與辯護人爭執證據能力部分：
    １、在搜索現場扣得海洛因10公克（即起訴書證據清單編號
        8 ，經法務部調查局鑑驗後，認驗餘淨重為10.76 公克
        ），依法有證據能力：
    （１）、按在有人住居或看守之住宅或其他處所行搜索或扣
            押者，應命住居人、看守人或可為其代表之人在場
            ；若無此等人在場時，得命鄰居或就近自治團體職
            員在場；實施搜索之法官、檢察官、檢察事務官或
            司法警察官、司法警察執行搜索、扣押時，應以搜
            索票示上開在場之人，刑事訴訟法第145 條、第14
            8 條定有明文。因此，雖於有人住居住宅搜索，若
            無在場之人，「得」命鄰居或就近自治團體職員在
            場，非屬「應為」之強制規定。縱有違背，應非同
            法第158 條之4 公務員違背法定程序取得之證據，
            合先敘明。
    （２）、經查，臺北市政府警察局南港分局警察持本院核發
            93年度聲搜字第253 號搜索票，至臺北縣新莊市○○街417 巷1 號2 樓實施搜索，有搜索票影本1 件
            附卷可考（詳參臺灣板橋地方法院檢察署92年度毒
            偵字第3580號卷第16頁）。經警於92年11月24日執
            行搜索結果，於該處扣得海洛因2 包（淨重10公克
            經法務部調查局鑑驗後，認驗餘淨重為10.76 公克
            ）、殘渣袋2 包、安非他命吸食器1 個、電子磅秤
            1 個、分裝袋35個、吸管1 支，且無鄰居或自治團
            體職員在場，有搜索扣押筆錄1 件在卷可佐（詳同
            前偵卷第17頁至20頁）。縱使證人戊○○、乙○○
            受搜索地點係在上開搜索處所之樓下（詳參下列理
            由二（四）２部分），惟當日開啟大門進入屋內執
            行搜索時，前揭搜索處所內並無其他人，有警察陳
            文雄於本院94年度訴字第318 號案件審理時到庭具
            結證述明確（詳參該卷94年7 月13日審判筆錄第16
            頁）。故執行搜索之警察即使未依法令鄰居或自治
            團體職員在場，揆諸前開說明，猶難認實施搜索之
            司法警察有何違法取證之情形，且上開扣得之海洛
            因2 包，復為公訴人主張證明被告涉犯持有第一級
            毒品罪行之證據，與待證事項具有關聯性，依法應
            有證據能力。
    ２、在證人戊○○扣得安非他命6 包，證人乙○○身上扣得
        安非他命6 包、海洛因3 包部分（即起訴書證據清單編
        號6 、7），依法有證據能力：
    （１）、按實施刑事訴訟程予之公務員因違背法定程序取得
            之證據，其有無證據能力之認定，應審酌人權保障
            及公共利益之均衡維護。刑事訴訟法第158 條之4
            明揭此旨。又違背法定程序搜索扣押所取得之證據
            ，若不分情節，一概以程序違法為由，否定其證據
            能力，從究明事實真相之角度而言，難謂適當，且
            若僅因程序上之瑕疵，致使許多與事實相符之證據
            ，無例外地被排除而不用，例如案情重大，然違背
            法定程序之情節輕微，若遽捨棄該證據不用，被告
            可能逍遙法外，此與國民感情相悖，難為社會所接
            受，自有害於審判之公平正義。因此，對於違法搜
            索所取得之證據，為兼顧程序正義及發現實體真實
            ，應由法院於個案審理中，就個人基本人權之保障
            及社會安全之維護，依比例原則及法益權衡原則，
            予以客觀之判斷，亦即應就違背法定程序之程度
            。違背法定程度時之主觀意圖（即實施搜索扣押
            之公務員是否明知違法並故意為之）。違背法定
            程序時之狀況（即程序之違反是否有緊急或不得已
            之情形）。侵害犯罪嫌疑人或被告權益之種類及
            輕重。犯罪所生之危險或實害。禁止使用證據
            對於預防將來違法取得證據之效果。偵審人員如
            依法定程序，有無發現該證據之必然性。證據取
            得之違法對被告訴訟上防禦不利益之程度等情狀予
            以審酌，以決定應否賦予證據能力（最高法院92年
            度臺上字第2574號判決、93年度臺上字第664 號判
            決參照）。
    （２）、經查，證人戊○○、乙○○身體受警察搜索地點係
            在臺北縣新莊市○○街417 巷1 號1 樓附近，攔下
            證人戊○○、乙○○時，其二人外觀上並無犯罪跡
            證，此據證人即警察丙○○、證人乙○○於94年度
            訴字第318 號案件審理時、本院準備或審理時供證
            明確（詳參94年度訴字第318 號卷94年7 月13 日
            審判筆錄第16頁、本院94年9 月6 日準備程序筆錄
            、94年11月30日審判筆錄）。因此，警察於實施搜
            索時，非於應搜索之處所，對於非受搜索之第三人
            為之，又無法定不要式搜索之情形，堪認係違法搜
            索。
    （３）、惟查，承辦本案之臺北市政府警察局南港分局司法
            警察，取得被告涉嫌於臺北縣新莊市○○街417 巷
            1 號2 樓販賣毒品線報，向本院聲請而准予核發92
            年度聲搜字第253 號搜索票，欲對被告身體、臺北
            縣新莊市○○街417 巷1 號2 樓處所與車號HT─76
            25號自小客車實施搜索，業據證人即警察丁○○到
            庭證述明確，有上開搜索票影本1 件在卷可稽（詳
            參臺灣板橋地方法院檢察署92年度毒偵字第3850號
            第16頁、本院94年9 月6 日準備程序筆錄）。又證
            人戊○○、乙○○雖非搜索票所記載受搜索人，然
            其2 人係自預定搜索處所下樓行至一樓騎樓，復對
            警察答稱居住於2 樓，此據警察丙○○於本院及94
            年度訴字第318 號案件審理時到庭證述明確，且前
            後相符（詳參本院94年9 月6 日準備程序筆錄、94
            年度訴字第318 號卷94年7 月13日審判筆錄第13頁
            ）；而自證人戊○○身上取出之搜索處所之鑰匙，
            亦據證人丙○○、乙○○證述明確（詳參94年度訴
            字94年7 月13日審判筆錄第13頁、94年8 月31日審
            判筆錄第9 頁）；復參以證人戊○○身上確已扣得
            安非他命6 包（驗餘淨重為2.89公克）、證人吳韋
            翰身上扣得安非他命6 包（驗餘淨重3.10公克）、
            海洛因3 包（驗餘淨重1.56公克）。足見警察絕非
            無端攔檢、搜索證人戊○○、乙○○二人，其線報
            已有相當之真實性；而毒品已分裝為多袋、少量，
            此時倘未立即對其二人身體搜索，待取得搜索票之
            後再行搜索，則其證據恐已遭到湮滅或破壞（即如
            依法定程序，可能沒有發現該證據之必然性）。故
            警察在證人戊○○、乙○○並未反抗之情形下搜索
            身體，實有其不得已之時空背景。則警察在此種未
            受抵抗、抗議之情形下對於證人戊○○、乙○○進
            行身體搜索，而所搜得之物品亦均與販賣而持有毒
            品相關，縱有侵犯被告人身自由權利之情形，其情
            節亦非十分嚴重。經斟酌前述客觀情狀，就個人基
            本人權之保障及社會安全之維護，依比例原則及法
            益權衡原則予以判斷後，乃認警察於證人戊○○、
            乙○○身上扣得之毒品，仍然具有證據能力。
    ３、證人戊○○、乙○○於警詢時之證言（即起訴書證據清
        單編號1 、3），依法無證據能力：
    （１）、按被告以外之人於審判外之言詞或書面陳述，除法
            律有規定外，不得作為證據。被告以外之人於檢察
            事務官、司法警察官或司法警察調查中所為之陳述
            ，與審判中不符時，其先前之陳述，具有較可信之
            特別之情況，且為證明犯罪事實所必要者，得為證
            據。刑事訴訟法第159 條第1 項、第159 條之3 定
            有明文。
    （２）、證人戊○○警詢證言：證人戊○○就被告是否分裝
            安非他命後，令證人戊○○至臺北縣新莊市○○街
            417 巷1 號2 樓取貨，依指示交付予買主，每次可
            獲取新臺幣（下同）100 元之報酬一情，於警詢及
            本院審理中前後供述不一（詳參臺灣板橋地方法院
            檢察署92年度毒偵字第3580號卷第8 頁警詢筆錄、
            本院94年11月30日審判筆錄），雖為證明被告犯罪
            事實所必要，然無證據證明其先前於警詢時之證言
            ，有較可信之特別情況，故證人戊○○於警詢時之
            證言，應屬傳聞證據，且不合於傳聞例外之規定，
            依法無證據能力。
    （３）、證人乙○○警詢證言：證人乙○○就替被告販賣安
            非他命一情，雖於警詢及本院審理時證述明確，互
            核相符（詳參臺灣板橋地方法院檢察署92年度毒偵
            字第3580號卷第11頁、第12頁，本院94年11月30日
            審判筆錄）。惟其警詢時之證言，本質仍屬證人於
            審判外之陳述，依法屬傳聞證據，復不合於傳聞例
            外之規定，依法無證據能力。
三、按犯罪事實應依證據認定之，無證據不得認定其犯罪事實，
    又不能證明被告犯罪者應諭知無罪之判決，刑事訴訟法第15
    4 條第2 項及第301 條第1 項分別定有明文。又刑事訴訟法
    上所謂認定事實之證據，係指足以認定被告確有犯罪行為之
    積極證據而言，該項證據自須適合於被告犯罪事實之認定，
    始得採為斷罪資料；且事實之認定應憑證據，如未發現相當
    證據，或證據不足以證明，自不能以推測或擬制之方法，以
    為裁判之依據；次按認定不利於被告之事實，須依積極證據
    ，茍積極之證據本身存有瑕疵而不足為不利於被告事實之認
    定，即應為有利於被告之認定，更不必有何有利之證據，而
    此用以證明犯罪事實之證據，猶須於通常一般人均不至於有
    所懷疑，堪予確信其已臻真實者，始得據以為有罪之認定，
    倘其證明尚未達到此一程度，而有合理性之懷疑存在，致使
    無從為有罪之確信時，即應為無罪之判決；最高法院82年度
    臺上字第163 號著有判決、同院76年度臺上字第4986號、30
    年度上字第816 號及最高法院29年上字第3105號、40年臺上
    字第86號亦分別著有判例可資參照。易言之，公訴案件犯罪
    證據之蒐集及提起公訴後，對犯罪事實之舉證責任及指出證
    明之方法，均屬公訴人之職責，原則上法院僅於當事人之主
    張及舉證責任範圍內進行調查證據，其經法定程序調查證據
    之結果，認已足以證明犯罪事實時，始得為犯罪事實之認定
    。若其為訴訟上之證明，於通常一般人仍有合理之懷疑存在
    ，尚未達於可確其真實之程度者，在該合理懷疑尚未剔除前
    ，自不能為有罪之認定。法院不得以偵查機關關於某種犯罪
    之調查不易，即放棄上開原則之堅持，致有違背刑事訴訟無
    罪推定及嚴格證明之原則，其理甚明，最高法院94年度臺上
    字第2033號判決同此意見。
四、認定被告無罪之理由：
（一）、持有第一級毒品海洛因部分：
    １、公訴人認被告涉犯持有第一級毒品海洛因罪，無非係以
        證人戊○○、乙○○之證言及在搜索現場扣得之第一級
        毒品海洛因2 包為據。惟被告堅決否認犯行，辯稱：渠
        未曾居住使用過臺北縣新莊市○○街417 巷1 號2 樓房
        屋，因此屋內扣得之毒品，與渠無涉等語。
    ２、經查，警察於臺北縣新莊市○○街417 巷1 號2 樓搜索
        時，扣得白色粉末2 包，經送法務部調查局以化學呈色
        法及氣相層析質譜儀分析法鑑定結果，認含極微量第一
        級毒品海洛因成分，合計淨重為10.76 公克，此有該局
        93年1 月20日調科壹字第060007765 號鑑驗通知書1 件
        影本1 件在卷可稽。而上開鑑定，係由具專門知識之鑑
        定機關，以適當方法為鑑定，堪可採認。
    ３、又查，證人戊○○於本院審理時證言：否認知悉臺北縣
        新莊市○○街417 巷1 號2 樓房屋係何人所有，亦否認
        去過該址等語（詳參本院94年11月30日審判筆錄）。因
        此無從執此認定被告確曾使用該屋。至證人乙○○於本
        院審理時具結後證言：伊去臺北縣新莊市○○街417 巷
        1 號2 樓時，會先打電話給被告，確定被告在上址，再
        以對講機聯絡開門云云（詳參本院94年11月30日審判筆
        錄）。惟除證人乙○○上開指證外，並無被告遺留於該
        址之私人物件堪認被告確為該屋之使用人，進而可證被
        告為搜索現場扣案海洛因2 包持有人。既無法完全排除
        證人乙○○可能指證錯誤之情形下，本院無從就卷內調
        查所得之證據，認定被告確有持有第一級毒品之犯行。
        既不能證明被告犯罪，此部分應為被告無罪之諭知。
（二）、販賣第二級毒品安非他命部分：
    １、公訴人認被告涉犯販賣第二級毒品安非他命之犯嫌，無
        非係以證人戊○○、乙○○之證言、在上開2 證人身上
        分別扣得毒品及毒品鑑驗書為證。惟被告堅決否認犯行
        ，辯稱：渠不認識證人戊○○、乙○○、亦未將安非他
        命交與證人戊○○、乙○○，令伊2 人將安非他命交付
        與買主，收取現金再交給渠等語（詳參本院94年7 月19
        日準備程序筆錄）。
    ２、經查，在證人戊○○身上扣得白色結晶物6 包，經送臺
        北市政府警察局刑事鑑驗中心，以氣相層析質譜分析法
        鑑驗結果，認均檢出第二級毒品安非他命成分，驗餘淨
        重為2.89公克，此有該中心93年2 月2 日北市鑑毒字第
        813 號鑑驗通知書1 件在卷可參（詳參臺灣板橋地方法
        院檢察署92年度偵字第21083 號卷第54頁）。又在證人
        乙○○身上扣得之白色結晶物6 包，經送臺北市政府警
        察局刑事鑑識中心，以氣相層析質譜分析法檢驗結果，
        均檢出第二級毒品安非他命成分，驗餘淨重為3.10公克
        ，此有該中心93年2 月2 日北市鑑毒字第814 號鑑驗通
        知書1 件在卷可考（詳參臺灣板橋地方法院檢察署92年
        度偵字第21082 號卷第64頁反面）；而在證人乙○○身
        上扣得之白色粉末3 包，經送法務部調查局以化學呈色
        法及氣相層析質譜儀分析法檢驗結果，均含第一級毒品
        海洛因成分，驗餘淨重為1.56公克，純度5.29% ，純質
        淨重0.08公克，有該局92年12月25日調科壹字第060007
        743 號鑑定通知書1 件附卷足稽（詳參同前偵卷第65頁
        ）。而上開鑑定，係由具專門知識之鑑定機關，以適當
        方法為鑑定，堪可採認。故警察於證人戊○○、乙○○
        身上扣得之物品，確分為第二級毒品安非他命或第一級
        毒品海洛因。
    ３、依卷內具有證據能力之證人戊○○於檢察官訊問及本院
        審理時具結後證述：伊不認識被告，亦沒有幫任何人賣
        毒品，警察在伊身上查獲之安非他命，是在被查獲前一
        天在查獲地向綽號「眼鏡」成年男子，以1 萬元買來的
        等語（詳參臺灣板橋地方法院檢察署94年偵字第3230號
        第31頁94年3 月4 日訊問筆錄、94年11月30日審判筆錄
        ）。是就證人戊○○證述內容，無從作為不利於被告之
        認定。
    ４、依卷內具有證據能力之證言乙○○於檢察官訊問、94年
        度訴字第318 號案件94年8 月31日審理時及本院審理時
        具結後證言：92年間，在臺北縣新莊市○○街417 巷1
        號2 樓，受被告指示，將安非他命送到樓下給買主，買
        主當場交付1000元，伊將1000元帶回屋內放在桌上。查
        獲當日係被告在上址將安非他命6 包、海洛因3 包交付
        與伊，令伊轉交與證人戊○○，伊還來不及交付，即與
        戊○○一同為警捕獲云云（詳參臺灣板橋地方法院檢察
        署94年度偵字第3230號第38頁94年5 月18日訊問筆錄、
        94年度訴字第318 號卷94年8 月31日審判筆錄、本院94
        年11月30日審判筆錄）。然查，交付第二級毒品安非他
        命之原因多樣，或為贈與、或係原價轉讓、或為販賣等
        ，證人乙○○指證為被告轉交第二級毒品安非他命與買
        主等情，縱令屬實，在無證據證明被告有牟利意圖或行
        為，復無買主指證以究明交付毒品動機、目的之情形下
        ，未可遽論被告即有販賣第二級毒品安非他命之犯行。
        況證人乙○○就其身上扣得第二級毒品安非他命、第一
        級毒品海洛因，雖稱係被告委伊轉交與證人戊○○云云
        ，惟此據證人戊○○否認知情（詳參本院94年11月30日
        審判筆錄第13頁）；且證人乙○○就查獲當日被告交付
        扣案之安非他命6 包與海洛因3 包之情形，先於94年度
        訴字第318 號案件審理中證稱：在被查獲前1 小時至半
        小時左右，伊離開臺北縣新莊市○○街417 巷1 號2 樓
        回到家等證人戊○○電話，本來是證人戊○○自己要去
        向被告拿毒品，後來證人戊○○沒有空，就叫伊去跟被
        告拿，被告令伊將毒品給證人戊○○云云（詳參94年度
        訴字第318 號卷94年8 月31日審判筆錄第5 頁）；嗣於
        本院審理時改稱：伊與證人戊○○一起去臺北縣新莊市
        ○○街417 巷1 號2 樓，抵達該處時，被告已在現場，
        但證人戊○○接到電話，來不及拿毒品就先離開，結果
        被告將安非他命、海洛因交與伊，令伊轉交與證人戊○○云云（詳參本院94年11月30日審判筆錄第22頁）。因
        此，證人乙○○就證人戊○○是否與伊同至上址後，證
        人戊○○先離去，而留證人乙○○獨取毒品一情，前後
        供述相左；而證人戊○○復堅詞否認與被告相識（詳參
        本院94年11月30日審判筆錄第11頁、臺灣板橋地方法院
        檢察署94年度偵字第3230號卷第31頁94年3 月4 日訊問
        筆錄）；又證人乙○○亦無法對被告既係販賣第二級毒
        品安非他命，何須令伊同時轉交第一級毒品海洛因與證
        人戊○○提出說明。尚難執證人乙○○一人有瑕疵證言
        ，遽論被告販賣第二級毒品安非他命之犯行。因此，卷
        內所存之證據，既無法證明被告確有販賣第二級毒品安
        非他命之犯行，依法自應為被告無罪之諭知。
五、退併辦部分（臺灣臺北地方法院檢察署94年度毒偵字第1646
    號）：
（一）、併辦意旨略以：被告甲○○於94年2 月3 日上午10時50
        分，持有第一級毒品海洛因1 小袋（淨重1.21公克），
        在臺北市○○○路、桂林路口為警查獲，因認被告甲○○涉犯持有第一級毒品罪，因與本件被告所犯持有第一
        級毒品罪，有連續犯之裁判上一罪關係，併由本院審理
        。
（二）、經查，本件公訴人起訴被告持有第一級毒品海洛因之犯
        罪時間為92年11月24日，而併辦犯罪時間於94年2 月3
        日，時隔1 年餘，復為被告否認犯行，尚難認被告具有
        持有第一級毒品海洛因之概括犯意。況本院已認本件公
        訴人起訴被告持有第一級毒品海洛因犯行罪嫌不足，為
        無罪之諭知，自難認與併辦部分有連續犯之關係，無從
        併予審理。因此，併辦部分，應退由檢察官另行偵辦。
據上論斷，應依刑事訴訟法第301 條第1 項，判決如主文。
本案經檢察官陳銘祥到庭執行職務。
中　　華　　民　　國　　94　　年　　12　　月　　23  　日
            刑事第十二庭  審判長法　官  高玉舜
                                法　官　陳靜茹
                                法　官　吳幸娥
以上正本證明與原本無異
如不服本判決應於送達後10日內向本院提出上訴狀
                                書記官　田世杰
中　　華　　民　　國　　94　　年　　12　　月　　23  　日
